# 请教陈版主和各位老师，关于企业外币“掉存通”业务的会计处理

提问人：不是小神 时间：2020-05-09 12:08:00
企业现有外币银行理财业务“掉存通”，由于未获取产品说明，此处以我的理解描述理财实质：委托银行即期用在账户I中卖出外币A，在账户II中按汇率R1购入外币B；同时约定在远期（指定日期）在账户II中按汇率R2卖出外币B，在账户I中购入外币A，由此获取差额部分的收益。期末如未到指定远期日期，将体现在外币B的账户II的对账单余额中。
请教陈版主：
1 、期末如未到指定远期日期，是否应以外币B（而非外币A）的原币金额换算为本位币，计算汇兑损益？
2 、此类业务应该放在货币资金还是其他流动资产核算？
3 、获取的收益应计入汇兑损益还是投资收益？

回答人：chenyiwei
这类业务通常经过设计，使得最终交易结束时，以外币A计量的收益金额是固定的，但这只是交易结束时的状况。
该交易收益并不是在交易存续期内按直线法的模式逐步累积的，而是取决于外币A、B之间的汇率波动情况，实际上是嵌入了一项或多项汇率、利率衍生工具。因此，此类理财产品属于以公允价值计量且其变动计入损益的金融资产。如果理财产品的期限不超过一年，则列报为交易性金融资产，所获得的收益在持有期间（未实现）列入公允价值变动损益，实现时转入投资收益。
期末在账户II中持有的外币B的存款应以外币B的即期汇率计算确认汇兑损益。